# 请教陈版，首次执行新金融工具准则预期信用损失与原计提相比过大，如何处理？

提问人：激动小航 时间：2019-11-26 06:30:23
陈版您好！假设 2018 年 12 月 31 日应收账款坏账准备为 1 亿，执行新准则，按预期信用损失模型计算， 2019 年 1 月 1 日应收账款坏账准备为2 亿。
旧准则坏账计提比例和新准则预期信用损失率差异过大，导致差异了 1 亿。
比如旧准则计提比例为 5%、10%、20%、50%、80%、100%；新准则计提比例为 5%、50%、100%。
能否直接将这 1 亿调整期初留存收益，而不用会计差错更正？
实际上，我遇到的大部分公司应收账龄一旦逾期 1-2年，基本上都有问题，要么质量纠纷、要么历史遗留、要么国企拖欠、要么对方资金困难；按 5%、50%、100%计提比例适用大部分公司。
但是 A 股很多公司都在 1-2年采用的低坏账比例计提。

回答人：chenyiwei
这还是前期差错和会计估计变更的区分问题。首先要判断此前的计提比例是否符合当时的实际情况，在原准则下以前年度是否发生过坏账准备计提数小于核销数（或长账龄的坏账迟迟不核销）的情况。如果存在这种情况的，一般表明前期计提比例过低，存在前期差错的可能性较大。另一方面，就一般上市公司的实务而言，新老准则下的坏账准备虽有差异，但差异不应过大，如果后续新准则下的测算是合理的，则与原准则下准备金额的重大差异将增加前期存在差错的可能性。